臺灣桃園地方法院刑事判決　　　　　　　100年度訴字第641號
公　訴　人　臺灣桃園地方法院檢察署檢察官
被　　　告　康漢章
上列被告因妨害風化案件，經檢察官提起公訴（99年度偵字第12
058 、23061 號），本院判決如下：
    主      文
康漢章犯圖利容留猥褻罪，處有期徒刑肆月，如易科罰金，以新
臺幣壹仟元折算壹日；鑰匙壹支沒收。又犯圖利容留性交罪，處
有期徒刑肆月，如易科罰金，以新臺幣壹仟元折算壹日。應執行
有期徒刑陸月，如易科罰金，以新臺幣壹仟元折算壹日，鑰匙壹
支沒收。
    事      實
一、康漢章係址設桃園縣桃園市○○路○段67號「湘芸理容院」
    之負責人，其基於意圖使女子與他人為猥褻或性交行為而媒
    介、容留以營利之犯意，媒介成年女子尤美鑾、蔡桂英與不
    特定男子從事性交易，尤美鑾、蔡桂英為男客進行撫摸生殖
    器直至男客射精之俗稱「半套」猥褻服務，每次代價為新臺
    幣（下同）2,000 元，與男客從事生殖器接合之俗稱「全套
    」性交服務，每次代價為2,800 元，康漢章從中抽取900 元
    牟利，餘款均歸尤美鑾、蔡桂英所有，而於：(一)於99年4 月
    20日下午10時許，經喬裝為男客之警員謝昌融前往上揭處所
    ，由康漢章招呼並帶領謝昌融通過包廂間通道門之某房間內
    ，再由尤美鑾介紹按摩加半套性交易消費為2,000 元，謝昌
    融佯裝同意，尤美鑾即欲脫去謝昌融之內褲時，謝昌融旋表
    明身分，當場查獲，並扣得康漢章所有供通往包廂間通道門
    之門鑰匙1 支。(二)於99年8 月19日下午8 時許，經喬裝為男
    客之警員林榮福前往上揭處所，由康漢章招呼並將林榮福帶
    入第6 號包廂內，再由蔡桂英介紹全套性交易消費2,800 元
    ，林榮福佯裝同意，蔡桂英即拿取保險套拆封，退去林榮福
    之內褲欲將保險套套上林榮福之生殖器從事全套性交易時，
    林榮福即表明身分而當場查獲。
二、案經桃園縣政府警察局桃園分局報請臺灣桃園地方法院檢察
    署檢察官偵查起訴。
    理  由
一、本件被告康漢章所犯妨害風化罪，並非死刑、無期徒刑、最
    輕本刑為3 年以上有期徒刑之罪，或高等法院管轄第一審案
    件，被告於本院審理程序進行中，就被訴事實為有罪之陳述
    ，經本院合議庭認合於刑事訴訟法第273 條之1 第1 項之規
    定，當庭裁定進行簡式審判程序。
二、本院認定犯罪事實所憑之證據及理由： 
（一）被告就上開2 次妨害風化之犯行，坦白承認（見本院審訴
      字卷第19頁反面至20、23頁反面，本院訴字卷第54、57至
      58頁）。
（二）核與證人即按摩小姐尤美鑾、蔡桂英分別於警詢、偵查；
      及證人即佯裝男客之警員謝昌融、林榮福分別於偵查中證
      述之情節相符（見第12580 號偵查卷第13至16、54至56、
      60至63頁，第23061 號偵查卷第14至15、49至51、55至57
      頁）。
（三）並有警員謝昌融、林榮福分別出具之報告、職務報告書各
      1 紙、違反社會秩序維護法案件現場紀錄表、桃園分局埔
      子派出所現場臨檢紀錄表各1 紙在卷可查（見第12058 號
      偵查卷第18、19頁，第23061 號偵查卷第16、22頁）；及
      「湘芸理容院」商業登記抄本1 紙、桃園縣政府警察局扣
      押筆錄2 份、現場照片共22幀（見第12058 號偵查卷第25
      、29至32頁，第23061 號偵查卷第23至26、28頁）。
（四）此外，復有被告所有供犯罪所用之門鑰匙1 支扣案可資佐
      證（100 年度刑管字第193 號，扣押物品清單見本院審訴
      字卷第2 頁）。
（五）綜上所述，被告所為之任意性自白，與前揭證人所述、卷
      證及扣案證物核後相符，本案事證已臻明確，被告前犯行
      均洵堪認定，應予依法論科。
三、論罪科刑： 
（一）罪名：按刑法第231 條處罰之對象為引誘、容留或媒介之
      人，犯罪構成要件乃以行為人主觀上有營利及使男女與他
      人為性交或猥褻行為之犯意，客觀上有引誘、容留或媒介
      之行為為已足，屬於形式犯。故行為人只要以營利為目的
      ，有使男女與他人為性交或猥褻行為之意圖，而著手引誘
      、容留或媒介行為，即構成犯罪，至於該男女與他人是否
      有為性交或猥褻之行為，則非所問（最高法院94年度臺上
      字第6002號、95年度臺上字第4549號判決參照）。準此，
      被告以營利為目的，媒介並容留尤美鑾、蔡桂英與喬裝警
      員從事猥褻、性交行為，依上說明，即已成罪，不因警員
      實際上有無性交易之意，或該次性交易並未完成而有不同
      。是核被告就犯罪事實一（一）部分，所為係犯刑法第23
      1 條第1 項前段之圖利容留猥褻罪；就犯罪事實一（二）
      部分，所為則係犯同條項之圖利容留性交罪。被告媒介之
      低度行為，均為其容留之高度行為所吸收，不另論罪。
（二）科刑：爰審酌被告多次媒介、容留女子與他人為猥褻、性
      交行為，屢敗壞社會善良風氣，助長性交易歪風，所為誠
      屬不該，並衡酌其暨生活狀況、國小畢業之智識程度、犯
      後終能坦承犯行，態度尚可等一切情狀，各量處如主文所
      示之刑並諭知易科罰金之折算標準，並定其應執行刑暨易
      科罰金之折算標準，以示懲儆。
（三）沒收：扣案之門鑰匙1 支，係被告所有供犯罪所用之物，
      業據被告供承在卷，應依刑法第38條第1 項第2 款之規定
      在其所犯圖利容留猥褻罪項下宣告沒收；至已開封保險套
      1 個，並無確證證明係被告所有，復非本案扣案物，不得
      宣告沒收，附此說明。
據上論斷，應依刑事訴訟法第273 條之1 第1 項、第299 條第1
項前段，刑法第231 條第1 項前段、第41條第1 項前段、第51條
第5 款、第38條第1 項第2 款，刑法施行法第1 條之1 第1 項、
第2 項但書，判決如主文。
本案經檢察官陳睿明到庭執行職務。   
中    華    民    國   100    年    10    月    31    日
                  刑事第十四庭    法  官    楊麗文
如不服本判決應於收受判決後10日內向本院提出上訴書狀，並應
敘述具體理由。其未敘述上訴理由者，應於上訴期間屆滿後20日
內向本院補提理由書(均須按他造當事人之人數附繕本)「切勿逕
送上級法院」。
以上正本證明與原本無異。
                                  書記官    柯凱騰
中    華    民    國   100    年    10    月    31    日
附錄法條:
中華民國刑法第231條
（圖利使人為性交或猥褻罪）
意圖使男女與他人為性交或猥褻之行為，而引誘、容留或媒介以
營利者，處5 年以下有期徒刑，得併科10萬元以下罰金。以詐術
犯之者，亦同。
公務員包庇他人犯前項之罪者，依前項之規定加重其刑至二分之
一。